# **Gastón Maximiliano Cruz**

# **Desarrollador Web**

**Edad:** 32

**Domicilio:** Álvarez Condarco 565 **Ciudad:** San Rafael, Mendoza

Correo electrónico: maxi7587@hotmail.com

Teléfono celular: 260(15)4332205

## **Perfil**

Soy un desarrollador Web Full Stack con mayor inclinación hacia el Front End. Tengo tres años de experiencia profesional como desarrollador y dos trabajando con metodologías ágiles.

Además del ingenio y el conocimiento, considero que la autogestión, el gusto por aprender y el compromiso son cualidades que hacen a un buen programador. Por eso, cuando tomo una tarea, la completo en el plazo estimado aunque implique un esfuerzo adicional; cuando sucede esto último, generalmente aprendo algo nuevo en el proceso.

Como parte del equipo, me gusta participar y soy parte activa en retrospectivas y etapas de planificación. Actualmente me desempeño como Scrum Master, por lo que me considero una persona capaz de facilitar la comunicación entre las distintas partes de cada proyecto, detectar los puntos fuertes y débiles del equipo e influir positivamente en su desempeño, organización y salud.

# **Habilidades**

## Lenguajes

Los lenguajes en los que tengo mayor fluidez son Javascript (Typescript) y Python. Por supuesto, como desarrollador Front End también HTML, CSS y PHP.

Puedo desarrollar scripts en Bash sin problemas, y tengo conocimientos básicos en Go (aunque sigo perfeccionándolo), C y C++.

#### **Front End**

**Angular:** Tengo dos años de experiencia desarrollando en Angular. He trabajado en proyectos nuevos y migrado aplicaciones de AngularJS a Angular 2+. También he desarrollado librerías como Ngx-Named-Routes y colaboro activamente en proyectos de código abierto con Ngx-Jsonapi (ambas disponibles en GitHub).

**Wordpress:** Soy capaz de desarrollar sitios y tiendas con Woocommerce utilizando themes y plugins propios o de terceros.

**Jekyll:** He desarrollado varios sitios estáticos en Jekyll, tanto blogs como sitios corporativos.

**SEO:** Utilizo palabras clave, enlaces y sigo las recomendaciones de Google PageSpeed Insights en mis sitios para mejorar los resultados en motores de búsquedas, además de generar una mejor experiencia de usuario.

**Herramientas de diseño:** Normalmente utilizo Inkscape, GIMP y Corel para diseñar imágenes, logos, etc.

### **Testing**

**Jest:** Tengo dos años de experiencia implementando, automatizando y realizando tests unitarios e integradores con Jest en Angular.

**Jasmine:** Jest utiliza Jasmine, por lo que también lo utilizo a diario para realizar tests unitarios e integradores.

**Puppeteer:** He utilizado Puppeteer para realizar tests e2e como parte del equipo Front End de Reyesoft. También he utilizado esta herramienta para hacer recolección de datos y automatización.

**Selenium:** Aunque no he realizado tests con esta herramienta, la he utilizado con otros fines (web scrapping e integración en una API en Flask). Tengo experiencia suficiente como para implementarlo y utilizarlo en tests e2e en caso de ser necesario.

#### **Back End**

**Django REST Framework:** Tengo experiencia desarrollando y deployando API REST con Django Rest Framework.

**Flask:** He desarrollado proyectos pequeños en Flask, ya que es un framework liviano y fácil de utilizar.

**NodeJS:** No me considero experto en NodeJS, pero soy capaz de utilizarlo en caso de ser necesario, ya que Javascript es el lenguaje en el que mejor me desenvuelvo. Mi experiencia se reduce al estudio y el desarrollo de microservicios con Express.

**Go:** Aunque soy un principiante, tengo interés en seguir aprendiendo y desarrollando en este lenguaje. Actualmente, mi experiencia se limita al "Tour of Go" y el desarrollo de un servidor capaz de emitir alertas mediante notificaciones push a través de Firebase.

**Bases de datos:** Tengo más experiencia trabajando con bases de datos SQL, como MySQL y SQLite. En uno de mis proyectos utilicé MongoDB (NoSQL), pero mi experiencia se limita a ese único caso.

#### Otras habilidades

**Programación orientada a objetos:** es el paradigma que utilizo a diario y con el que me siento más cómodo.

**Integación continua:** Tengo experiencia implementando procesos de integración continua con Docker y Bitbucket Pipelines en distintos proyectos de Front y Back End.

Git: Trabajo diariamente con Git y me considero un usuario avanzado.

**SCRUM y metodologías ágiles:** Trabajo con metodologías ágiles desde hace dos años y actualmente me desenvuelvo como Scrum Master.

**JIRA:** Es el software que utilizo diariamente para el seguimiento de incidencias en proyectos ágiles.

**Linux:** He utilizado diferentes distribuciones (utilizo Ubuntu/Gnome3 y Mint/KDE a diario), conozco su estructura y soy capaz de desarrollar scripts y desenvolverme sin problemas.

**Docker:** Soy capaz de crear y utilizar contenedores docker, aunque no me considero un usuario avanzado.

**Nanobox:** He utilizado Nanobox para el desarrollo local de sitios y aplicaciones. Diariamente hago deploys y administración de aplicaciones deployadas con Nanobox.

#### **Idiomas**

- Español nativo
- Inglés avanzado (oral y escrito)

# **Experiencia laboral**

#### 2017 - Actualidad: Reyesoft

- Desarrollador Web y Desktop
- Scrum master

#### Enero 2016 - 2017: Desarrollador freelance

- Gestión de contenidos
- Investigación y redacción de contenidos especializados
- Diseño web
- Desarrollo, mantenimiento y modificación de sitios en Wordpress

#### Octubre 2014 - Actualidad: Ouroboros Indumentaria Deportiva (microemprendimiento)

- Investigación de mercado
- Contacto con proveedores
- Diseño y confección de indumentaria

#### Diciembre 2013 - Octubre 2014: Raffeish Turismo Aventura

- Atención al cliente
- Venta de servicios turísticos
- Guía de turismo

# Mayo 2013 – Julio 2013: Tienda de productos importados "QTI" (Mitre 89, San Rafael, Mendoza).

- Venta y reposición de mercadería
- Atención al cliente
- Manejo de caja

#### Agosto 2011 - Marzo 2013: Pequeña empresa de confección de textiles (San Rafael, Mendoza)

- Operador de máquinas de costura y tareas varias
- Atención al público

#### 2009 - 2013: Sol de Cuyo (PYME familiar)

- Elaboración de mermeladas y confituras artesanales
- Venta y distribución de mercadería

#### 2008: Karen S.A. Frutas y Hortalizas (San Rafael, Mendoza)

- Venta y facturación
- Compra de mercadería y contacto con proveedores

- Manejo de bases de datos de proveedores, clientes y stock

2007: "GlobalGes" (San Rafael, Mendoza)

- Venta de servicios

# **Estudios**

## Escuela primaria

Colegio San Rafael 28 P-S de los Hermanos Maristas

#### **Estudios secundarios**

Colegio San Rafael 28 P-S de los Hermanos Maristas

<u>Título:</u> Bachiller en Economía y Gestión de las Organizaciones

<u>Año de egreso:</u> 2004

# Universitarios, terciarios y cursos

Licenciatura en Filosofía (2do año, Universidad del Comahue, modalidad a distancia)

Idioma inglés (1994 – 2004, Instituto Belgrano)

#### **Cursos online**

Introducción a Computación y programación con Python (2016, Udacity)

**Desarrollador Front End** (2016, Free Code Camp)

React.js and Data Visualization (2017, Free Code Camp)

**Desarrollador Back-End** (2016, Free Code Camp)